【裁判字號】    92,交易緝,4
【裁判日期】    920429
【裁判案由】    公共危險等
【裁判全文】
臺灣板橋地方法院刑事判決                          九十二年度交易緝字第四號
    公  訴  人  臺灣板橋地方法院檢察署檢察官
    被      告  甲○○
右列被告因公共危險等案件，經檢察官提起公訴（九十一年度偵字第二一六０七號）
，本院判決如左：
    主  文
甲○○服用酒類，不能安全駕駛動力交通工具而駕駛，處拘役肆拾日，如易科罰金，
以佰元折算壹日；又因過失傷害人，處拘役肆拾日，如易科罰金，以佰元折算壹
日。應執行拘役柒拾日，如易科罰金，以佰元折算壹日。
    事  實
一、甲○○明知駕駛人飲用酒類後，吐氣酒精含量超過每公升０‧二五毫克者，不得
    駕駛動力交通工具，竟於民國（下同）九十一年十一月六日晚間，在臺北縣三峽
    鎮友人住處內，服用酒類已達不能安全駕駛程度（吐氣所含酒精成分達每公升０
    ‧八九毫克）後，仍駕駛車牌號碼五Ｇ─四四五二號自用小客車上路欲返回住處
    ，迨同日晚間十一時三十分許，沿同縣三峽鎮○○路由三峽往鶯歌方向行經（中
    山路）一八六號前之際，本應注意車前狀況及隨時採取必要之安全措施，而依當
    時情形（天候晴、夜間有照明、直路、路面乾燥缺陷、無障礙物、視距良好），
    又無不能注意之情事，竟疏未注意前方適有陳志明（已結）騎乘車牌號碼ＨＸ二
    ─六七七重型機車後載十四歲幼女乙○○自對向駛來之狀況，復疏未注意採取減
    速、剎停或閃避之必要安全措施，即貿然驅車前進，其車左前保險桿及左前葉子
    板旋迎面撞擊陳車之車頭斜板，致陳志明、乙○○二人遭此撞擊後連同機車倒地
    ，乙○○因而受有流鼻血、唇鼻部２公分╳１公分及１公分╳１公分擦傷、上唇
    內側０．２公分╳０．５公分淺部裂傷及２公分╳２公分瘀血擦傷等傷害（陳志
    明亦受有右手手腕擦傷及左腳膝蓋擦傷，惟此部分未據告訴）。嗣警方據報知悉
    上開車禍肇事者為甲○○後，即赴車禍現場處理，經對甲○○實施酒精濃度測試
    後，測得其呼氣所含酒精濃度高達每公升０‧八九毫克，始查悉其另有飲酒後不
    能安全駕駛動力交通工具而駕駛自用小客車之情事。
二、案經詹蕙燕之父詹永杰訴由臺北縣政府警察局三峽分局報請臺灣板橋地方法院檢
    察署檢察官偵查起訴。
    理  由
一、被告甲○○經合法傳喚雖未於本院審理期日到庭應訊，惟查：前揭被告飲酒後已
    達不能安全駕駛動力交通工具仍駕駛自用小客車之事實，迭據被告於警詢、偵查
    及本院訊問時供承不諱，並有酒精濃度測試表一紙、刑法第一百八十五條之三案
    件測試觀察紀錄表一份附卷可稽，堪信被告此部分自白確與事實相符。次查：前
    揭被告酒後駕車與同案被告陳志明發生車禍之客觀事態，迭據被告與同案被告陳
    志明於警詢、偵查及本院訊問時供明在卷，並有上開酒精濃度測試表、刑法第一
    百八十五條之三案件測試觀察紀錄表及診斷證明書影本一紙、道路交通事故調查
    報告表一份、車禍現場暨車損照片二十四幀、交通事故補充資料表一份、舉發違
    反道路交通管理事件通知單影本三份、臺北縣政府警察局偵辦交通事故案件涉嫌
    人是否自首調查表一份附卷可稽，至被告於本院訊問時雖辯稱其並無何等過失情
    事云云，惟本件車禍發生時之背景環境係天候晴、夜間有照明、直路、路面乾燥
    缺陷、無障礙物、視距良好，當時雙方車輛撞擊位置分別係被告所駕自用小客車
    之左前保險桿及左前葉子板，以及同被告陳志明所騎乘機車之車頭斜板等情，有
    上開附道路交通事故調查報告表、車禍現場暨車損照片、交通事故補充資料表在
    卷可查，而被告當時行車時速僅為十公里，同案被告陳志明之行車時速亦僅為三
    十至四十公里，復據被告與同案被告陳志明陳明在卷，詎被告於上開地點背景環
    境極佳暨雙方車速均甚緩慢之清況下，仍迎面撞擊對向駛來由同案被告陳志明所
    騎乘之機車，足見其確有因酒後駕車而疏未注意車前適有同案被告陳志明自對向
    駛來之狀況，亦確有疏未注意採取減速、剎停或閃避等必要安全措施之情事，其
    辯稱自身對於上開車禍發生並無過失云云，顯屬事後圖卸推托之詞，要無足採；
    按汽車（含機車）駕駛人飲用酒類後其吐氣所含酒精濃度超過每公升０‧二五毫
    克以上者，不得駕車，道路交通全安規則第一百十四條第二款定有明文，又汽車
    （含機車）行駛時，駕駛人應注意車前狀況，並隨時採取必要之安全措施，同規
    則第九十四條第三項亦定有明文，本件被告飲用酒類吐氣所含酒精濃度達於每公
    升０‧八九毫克後，仍駕駛汽車上路，並疏未注意車前狀況及隨時採取必要安全
    措施，以致肇事，致被害人受有前開傷害，其駕駛行為顯有過失，且該等過失行
    為與被害人之傷害間，亦顯有相當因果關係。綜上所述，本案事證已臻明確，被
    告上開犯行均洵堪認定。
二、核被告所為，係犯刑法第一百八十五條之三之服用酒類不能安全駕駛動力交通工
    具而駕駛罪、同法第二百八十四條第一項前段之過失傷害罪；其過失傷害部分，
    係酒醉駕車，因而致人受傷，應依道路交通管理處罰條例第八十六條第一項規定
    加重其刑；至其所犯上開二罪間，犯意個別，行為互殊，應分論並罰。爰審酌被
    告明知酒精成分對人之意識能力具有不良影響，超量飲酒後將導致對於週遭事務
    之辨識及反應能力較平常薄弱，倘駕駛汽車行駛於道路，將對自身及一般往來公
    眾造成高度危險，惟仍於服用酒類不能安全駕駛之情形下，貿然駕駛汽車上路，
    以致引發行車疏失而肇事，造成被害人受有諸多傷害，非但危及一般道路用路人
    之安全，亦使告訴人蒙受諸多損失及不便，此外，並參酌其素行狀況（被告前曾
    涉犯詐欺、偽造文書、竊盜等案件─均不構成累犯，有臺灣高等法院檢察署刑案
    紀錄簡覆表一份在卷可稽）、所生危害及犯罪後態度等一切情狀，分別量處如主
    文所示之刑，並定其應執行刑，同時諭知易科罰金折算標準，以示懲戒。
三、被告經合法傳喚，無正當理由未於審理期日到庭，本院認本件係應科拘役之案件
    ，爰不待其陳述，逕行判決。
據上論斷，應依刑事訴訟法第二百九十九條第一項前段、等三百０六條，刑法第一百
八十五條之三、第二百八十四條第一項前段、第五十一條第五款、第四十一條第一項
前段、第二項，道路交通管理處罰條例第八十六條第一項，罰金罰鍰提高標準條例第
一條前段、第二條，判決如主文。
本案經檢察官郭緯中到庭執行職務
中      華      民      國      九十二      年     四     月二十九  日
                                        臺灣板橋地方法院交通法庭
                                            法  官  王  屏  夏
右正本證明與原本無異。
如不服本判決，應於判決送達後十日內向本院提出上訴狀。
                                            書記官  楊  璧  華
中      華      民      國      九十二      年     五     月     一     日
附錄本案論罪科刑法條全文：
刑法第一百八十五條之三：
服用毒品、麻醉藥品、酒類或其他相類之物，不能安全駕駛動力交通工具而駕駛者，
處一年以下有期徒刑、拘役或三萬元以下罰金。
刑法第二百八十四條：
因過失傷害人者，處六月以下有期徒刑、拘役或五百元以下罰金。致重傷者，處一年
以下有期徒刑、拘役或五百元下罰金。
從事業務之人，因業務上之過失傷害人者，處一年以下有期徒刑、拘役或一千元以下
罰金。致重傷者，處三年以下有期徒刑、拘役或二千元以下罰金。


司法院資訊處製作；財團法人民間司法改革基金會備份。
